【裁判字號】    90,毒抗,389
【裁判日期】    901217
【裁判案由】    戒治
【裁判全文】
臺灣高等法院臺南分院刑事裁定                九十年度毒抗字第三八九號    Ｇ
      抗  告  人
      即  被  告  甲  ○  ○
右列抗告人因違反毒品危害防治條例案件，不服臺灣臺南地方法院中華民國九十年十
一月五日第一審裁定（九十年度聲撤戒字第九十三號），提起抗告，本院裁定如左：
      主      文
抗告駁回。
      理      由
一、原審以抗告人甲○○因施用毒品案件，經該院以九十年度毒聲字第一六四九號裁
    定停止戒治，所餘期間並宣付保護管束，惟其竟於保護管束期間，復於民國（下
    同）九十年九月十九日或前二、三日，在不詳地點有施用第二級毒品安非他命之
    犯行，雖其於臺灣臺南地方法院地檢署偵訊時矢口否認上情，辯稱：伊於九十年
    九月十九日至臺灣臺南地方法院地檢署觀護人室報到接受尿液檢驗前，有服用國
    安感冒糖漿云云，惟其尿液經送驗呈甲基安非他命陽性，且其濃度超出標準閾值
    甚多，有私立長榮管理學院毒物研究中心確認報告一紙在卷可憑，是其上開所辯
    無非事後卸責之詞，不足採信。被告違反保護管束應遵守事項情節重大，為此依
    毒品危害防制條例第二十二條第二項規定，准依檢察官之聲請裁定撤銷停止戒治
    ，令入戒治處所施以強制戒治，經核認事用法並無不合。
二、抗告意旨略以：伊自九十年九月停止戒治付保護管束後，即未再曾施用毒品，若
    伊有吸食安非他命，又豈敢準時向臺灣臺南地方法院檢察署觀護人室報到接受尿
    液檢驗，且長榮管理學院毒物檢驗中心之檢驗報告，其精確度亦令人質疑云云。
    惟查抗告人於九十年九月十九日保護管束期間，經臺灣臺南地方法院檢察署觀護
    人室對其所採集之尿液，送請長榮管理學院毒物檢驗中心檢驗結果，呈甲基安非
    他命陽性反應，既有該採尿交辦單、及濫用藥物尿液檢驗報告存卷為憑，則其於
    停止戒治所餘戒治期間付保護管束執行期間，確有再施用第二級毒品之犯行至明
    。且該檢驗中心係以氣相層析質譜議確認，查氣相層析質譜議（GC/MSgaschro-
    matography/massspectrometry）, 乃目前就藥物篩檢結果必須進一步確認時所
    最常採用之確認方法，因此在良好的操作條件之下，以氣相層析質譜儀作藥物及
    其代謝物之定性及定量分析，幾乎不會有偽陽性反應產生，亦有行政院國軍退除
    役官輔導委員會台北榮民總醫院八十三年四月七日（八三）北總內字第Ｏ三Ｏ五
    九號函影本可按，是上開檢驗報告應可採認。原法院為此依毒品危害防制條例第
    二十二條第二項規定，准依檢察官之聲請裁定撤銷停止戒治，令入戒治處所施以
    以強制戒治，核無不合，抗告人空言否認犯行，指摘原裁定不當，為無理由，應
    予駁回。
三、據上論斷，應依刑事訴訟法第四百十二條，裁定如主文。
中    華    民    國      九十      年      十二      月      十七      日
                                  臺灣高等法院臺南分院刑事第二庭
                                      審判長法官  游    明    仁
            法官  陳    清    溪
                                            法官  蘇    重    信
右正本證明與原本無異。
不得再抗告。
                                      法院書記官  李    珍    鳳
中    華    民    國      九十      年      十二      月      二十一    日


司法院資訊處製作；財團法人民間司法改革基金會備份。
